【裁判字號】    98,交聲,686
【裁判日期】    980831
【裁判案由】    違反道路交通管理處罰條例聲明異議
【裁判全文】
臺灣士林地方法院交通事件裁定         98年度交聲字第686號
原處分機關  臺北市交通事件裁決所
異  議  人
即受處分人  甲○○
上列異議人即受處分人因違反道路交通管理處罰條例案件，對於
臺北市交通事件裁決所於民國98年5 月20日所為之裁決（北市裁
申字第裁22-AEX593618號），聲明異議，本院裁定如下：
    主  文
異議駁回。
    理  由
一、按「汽車駕駛人停車時，有下列情形之一者，處新臺幣600
    元以上1200元以下罰鍰：一、在禁止臨時停車處所停車。」
    ，道路交通管理處罰條例第56條第1項第1款定有明文。
二、原處分意旨略以：異議人即受處分人於民國98年3 月8 日15
    時15分許將車號4216-EC 號自小客車停放在臺北市○○路○
    段，經臺北市政府警察局交通警察大隊人員舉發「在禁止臨
    時停車處所停車」之違規，爰依道路交通管理處罰條例第56
    條第1 項第1 款規定，裁處異議人新臺幣（下同）900 元罰
    鍰。
三、聲明異議意旨略以：當天因伊的小孩有尿急狀況，而伊從長
    沙街由東往西繞到貴陽街，都找不到停車位，所以伊就停在
    貴陽街2 段路旁，先帶大兒子去祖師廟去上廁所，由伊太太
    看車，之後由伊太太帶小兒子去上廁所，伊就跟大兒子一起
    下車站在人行道上，伊只有注意的是西往東的方向，沒有注
    意員警從東往西步行過來拍攝違規，等伊回頭過來發現警察
    ，就立刻向警察示意說伊人就在這邊，並馬上上車把車開走
    ，但警察還是照相，照完後就往前走，伊就把車開到前方巷
    子口跟警察解釋，但警察還是認為伊違規停車，惟依道路交
    通管理處罰條例第56條第3 項規定，警方應責令汽車駕駛人
    將車移至適當處所，如汽車駕駛人不予移置或不在車內時，
    始得裁處罰鍰，是本案執法顯有不當，爰聲明異議，請求撤
    銷原處分。
四、經查：
  (一)異議人確於上揭時地違規臨時停車之事實，為異議人所不爭
    執，並有現場照片及違規單在卷可稽，堪信為真。
  (二)詰之證人即當日舉發之員警吳兆簊於本院訊問中具結證稱：
    一般違規停車情形，伊執勤時會先確認駕駛人是否還在車上
    ，如果還在車上，伊會勸他駛離，如果沒有看到駕駛人才會
    拍照舉發。本案是伊接到民眾電話檢舉在貴陽街一帶有違規
    停車情事，伊就前往貴陽街2 段144 巷口，從46號那邊一路
    步行拍攝沿路違規車輛，走到貴陽街2 段126 號那邊，看到
    異議人所有的系爭車輛亦違規停車，且沒有看到駕駛人在車
    上，伊就拿起相機拍攝該車車牌，在按下快門時，異議人才
    突然帶著小孩從騎樓走出來擋在車牌前面，並跟伊說他要走
    了，導致伊拍的採證照片沒有顯示完整的車牌號碼，是失敗
    的照片，但因伊認為只要趕快把他們驅離就好，所以只叫異
    議人趕快駛離，然後伊就離開，是後來異議人又追上來跟伊
    理論說要申訴，伊問他是否知道那邊禁止臨時停車，他說知
    道，但是他要申訴，說伊這樣舉發不合理，之後伊要他拿出
    駕照、行照，所以查出本件系爭車輛的車牌號碼並加以舉發
    等語（見本院卷第31、32頁），核與異議人所自承其與兒子
    站在車旁，發現警員拍照時才走出來等語大致相符，堪認異
    議人於舉發當時確未坐在駕駛座上，已符合道路交通管理處
    罰條例第56條第3 項規定「駕駛人不在車內」之情事，是執
    勤員警據以拍照、開立違規單，於法自無違誤，異議人稱此
    部分執法過當云云，洵屬無據。
  (三)異議人雖另稱其就站在車旁人行道上，並非站在騎樓，此可
    請證人提供當日稍早拍攝之採證照片得知，是警方應可知悉
    其就是駕駛人，應先以勸導方式而非直接開立違規單云云，
    惟查，上開證人已明確證稱在發現系爭車輛違規停車時，並
    未發現駕駛人，是後來伊拍照時，異議人才突然從騎樓跑出
    來等語明確，衡諸證人為執法員警，實無理由甘冒偽證刑責
    為不利異議人之證述，其證言應足信憑，是異議人稱其當時
    站在人行道上而非騎樓云云，已難採信，縱認其確站在人行
    道上，惟異議人另自承其都在注意西往東的方向，顯見其視
    線並未停留在系爭車輛上，依當時客觀情狀，亦無其他積極
    證據顯示系爭車輛即為異議人所有，實難期待證人能立即判
    斷異議人即為系爭車輛駕駛人，是證人認定駕駛人不在車內
    ，因而拍照存證，進而開立違規單，自無何瑕疵可言，本院
    認並無請證人另行提供當日其餘照片之必要，亦不足為有利
    異議人之認定。
  (四)綜上，堪信異議人確有本件在禁止臨時停車處所停車之違規
    事實無疑，原處分機關依據道路交通管理處罰條例第56條第
    1 項第1 款規定，裁處異議人900 元罰鍰，並無違誤，本件
    聲明異議核無理由，應予駁回。
五、依道路交通案件處理辦法第19條，裁定如主文。
中    華    民    國    98    年    8    月    31     日
                  交通法庭法  官   黃珮茹
以上正本證明與原本無異。
如不服本裁定應於送達後5日內向本院提出抗告狀。
                          書記官   張馨尹
中    華    民    國    98    年    8    月    31    日


司法院資訊處製作；財團法人民間司法改革基金會備份。
